臺灣新北地方法院刑事判決
110年度審訴字第1309號
公  訴  人  臺灣新北地方檢察署檢察官
被      告  陳鈞源



上列被告因傷害案件，經檢察官提起公訴（110年度偵字第36002
號），被告於本院準備程序中就被訴事實為有罪之陳述，經告知
簡式審判程序之旨，並聽取當事人之意見後，經本院合議庭裁定
由受命法官獨任進行簡式審判程序，判決如下：
    主  文
陳鈞源犯傷害罪，累犯，處拘役肆拾日，如易科罰金，以新臺幣
壹仟元折算壹日。
    事  實
一、陳鈞源於民國110年8月3日1時許，在新北市○○區○○街0號（7
    -11金鋒門市）前，因口角糾紛與薛衞民發生爭執，竟基於
    傷害之犯意，徒手毆打薛衞民，致薛衞民受有頭部鈍傷併頭
    皮血腫及腦震盪等傷害。
二、案經薛衞民訴由新北市政府警察局土城分局報告臺灣新北地
    方檢察署檢察官偵查起訴。
    理  由
一、查本案被告陳鈞源所犯係死刑、無期徒刑、最輕本刑為3年
    以上有期徒刑以外之罪，且非高等法院管轄第一審案件，其
    於準備程序中就被訴事實為有罪之陳述，經本院告知簡式審
    判程序之旨，並聽取公訴人、被告之意見後，本院合議庭裁
    定由受命法官獨任進行簡式審判程序審理，則本案證據之調
    查，依刑事訴訟法第273條之2規定，自不受同法第159條第1
    項、第161條之2、第161條之3、第163條之1及第164條至第1
    70條規定之限制，合先敘明。
二、前開犯罪事實，業據被告於警詢、偵查、本院準備程序及審
    理時均坦承不諱，核與證人即告訴人薛衞民於警詢及偵查中
    證述之情節相符（見偵字卷第11至13頁、第41頁），並有新
    北市立土城醫院110年8月3日診斷證明書1份、告訴人受傷照
    片5張等附卷可稽（見偵字卷第15頁、第21至23頁），足認
    被告上開任意性自白與事實相符，堪以採信。本案事證明確
    ，被告犯行洵堪認定，應依法論科。
三、論罪科刑：
(一)罪名：
　　核被告所為，係犯刑法第277條第1項之傷害罪。
(二)累犯之說明：
    查被告前因公共危險案件，經本院以106年度交簡字第3760
    號判決判處有期徒刑3月，於108年5月1日因易服勞動改易科
    罰金執行完畢等情，有臺灣高等法院被告前案紀錄表在卷可
    稽。被告於前案有期徒刑執行完畢後5年內，故意再犯本案
    有期徒刑以上之罪，符合刑法第47條第1項之累犯要件。另
    依司法院釋字第775號解釋所示，為避免發生罪刑不相當之
    情形，法院就個案應依該解釋意旨，裁量是否加重最低本刑
    ，本案考量被告上開構成累犯之犯罪紀錄，在犯罪類型、罪
    質、侵害法益等面向，概與本案犯行欠缺關連性或加重處罰
    之必要性，復參照司法院大法官會議解釋第775號解釋意旨
    ，認尚無援引累犯規定加重其刑之確切事由，故不予加重其
    法定最低本刑。
(三)量刑：
    爰審酌被告遇口角糾紛，未能理性溝通、平和處理，竟動輒
    以上開方式對告訴人施暴，足見其自我克制及理性溝通能力
    均有不足，犯罪動機、目的及犯罪手段均無可取；兼衡被告
    高職畢業之智識程度（見被告之個人戶籍資料查詢結果）、
    於本院審理時自陳之家庭生活與經濟狀況（詳見本院簡式審
    判筆錄第4頁）、告訴人所受傷勢程度，及被告犯後坦承犯
    行，惟未能與告訴人和解賠償損害之犯後態度等一切情狀，
    量處如主文所示之刑，並諭知易科罰金之折算標準。
據上論斷，應依刑事訴訟法第273條之1第1項、第299條第1項前
段條，刑法第277條第1項、第47條第1項、第41條第1項前段，刑
法施行法第1條之1第1項，判決如主文。
本案經檢察官曾開源偵查起訴，檢察官高智美到庭執行職務。
中　　華　　民　　國　 111　　年　　1 　　月　　12　　日
                  刑事第二十五庭  法  官  白光華
上列正本證明與原本無異。
如不服本判決，應於判決送達後20日內敘明上訴理由，向本院提
出上訴狀 (應附繕本) ，上訴於臺灣高等法院。其未敘述上訴理
由者，應於上訴期間屆滿後20日內向本院補提理由書「切勿逕送
上級法院」。
                                  書記官  楊貽婷
中　　華　　民　　國　 111　　年　　1 　　月　　12　　日
附錄本判決論罪科刑法條全文：
中華民國刑法第277條
傷害人之身體或健康者，處 5 年以下有期徒刑、拘役或 50 萬
元以下罰金。
犯前項之罪，因而致人於死者，處無期徒刑或 7 年以上有期徒
刑；致重傷者，處 3 年以上 10 年以下有期徒刑。